臺灣高等法院刑事判決　　　　　　　　96年度上訴字第2793號
上　訴　人
即　被　告　丙○○
　　　　　　　　　　（
選任辯護人　黃丁風律師
　　　　　　黃雅羚律師
　　　　　　黃敬唐律師
上　訴　人
即　被　告　甲○○
　　　　　　　　　　（
選任辯護人　吳天富律師
　　　　　　吳孟勳律師
　　　　　　陳筱屏律師
上　訴　人
即　被　告　丁○○
選任辯護人　楊珮君律師
　　　　　　周金城律師
　　　　　　蕭博仁律師
上　訴　人
即　被　告　己○○
　　　　　　　　　　　樓
選任辯護人　陳守東律師
上列上訴人因貪污治罪條例等案件，不服臺灣士林地方法院96年
度訴字第159號，中華民國96年5月28日第一審判決（起訴案號：
臺灣士林地方法院檢察署95年度偵字第13695號），提起上訴，
本院判決如下：
    主  文
原判決關於甲○○、丙○○、丁○○、己○○部分，均撤銷。
丙○○共同連續犯圖利供給賭場罪，處有期徒刑伍月，減為有期
徒刑貳月又拾伍日。又有調查職務之公務員，共同對於違背職務
之行為，收受賄賂，處有期徒刑伍年肆月，褫奪公權年，犯罪
所得新臺幣壹拾萬伍仟元，應予追繳並沒收；與甲○○、丁○○
共同犯罪所得新臺幣肆萬伍仟元，應予連帶追繳並沒收。又有調
查職務之公務員，共同對於違背職務之行為，收受賄賂，處有期
徒刑貳年捌月，褫奪公權貳年，與甲○○共同犯罪所得新臺幣肆
萬伍仟元，應予連帶追繳並沒收。應執行有期徒刑陸年陸月，褫
奪公權年，犯罪所得新臺幣壹拾萬伍仟元，應予追繳並沒收；
與甲○○、丁○○共同犯罪所得新臺幣肆萬伍仟元，應予連帶追
繳並沒收；與甲○○共同犯罪所得新臺幣肆萬伍仟元，應予連帶
追繳並沒收。
甲○○有調查職務之公務員，共同對於違背職務之行為，收受賄
賂，處有期徒刑伍年陸月，褫奪公權年，與丙○○、丁○○共
同犯罪所得新臺幣肆萬伍仟元，應予連帶追繳並沒收。又有調查
職務之公務員，共同對於違背職務之行為，收受賄賂，處有期徒
刑伍年陸月，褫奪公權年，與丙○○共同犯罪所得新臺幣肆萬
伍仟元，應予連帶追繳並沒收。應執行有期徒刑捌年，褫奪公權
年，與丙○○、丁○○共同犯罪所得新臺幣肆萬伍仟元，應予
連帶追繳並沒收；與丙○○共同犯罪所得新臺幣肆萬伍仟元，應
予連帶追繳並沒收。
丁○○有調查職務之公務員，共同對於違背職務之行為，收受賄
賂，處有期徒刑伍年貳月，褫奪公權年，與甲○○、丙○○共
同犯罪所得新臺幣肆萬伍仟元，應予連帶追繳並沒收。
己○○共同對於公務員，關於違背職務之行為，交付賄賂，處有
期徒刑陸月，褫奪公權壹年，減為有期徒刑月，褫奪公權壹年
。
    事  實
一、丙○○原係臺北縣政府警察局金山分局石門分駐所（下稱石
    門分駐所）警員，甲○○為副所長，丁○○為警員，均為依
    據法令服務於地方自治團體所屬機關，而有法定調查犯罪職
    務之公務員。
二、緣有臺北縣石門鄉居民戊○○（犯圖利供給賭場、行賄罪，
    經臺灣士林地方法院判處應執行有期徒刑1年8月，褫奪公權
    3年，緩刑4年確定）、許麗雪（犯圖利供給賭場、行賄罪，
    經臺灣士林地方法院判處應執行有期徒刑1年4月，褫奪公權
    2年，緩刑3年確定）、己○○（犯圖利供給賭場罪部分，由
    臺灣士林地方法院審理中），自民國94年7月間起，至95年
    10月間止，在石門分駐所轄內，意圖營利，供給賭博場所，
    並聚眾賭博，冀免為警查獲，而對有法定調查犯罪職務之丙○○、甲○○、丁○○交付賄賂，丙○○、甲○○、丁○○
    則收受賄賂，分述如下：
  (一)戊○○圖利供給賭場部分：
  (1)丙○○於94年7月間，出資新臺幣（下同）6萬元，交付戊○○，與戊○○及綽號「信華」（或「慶華」）之不詳姓名年
    籍成年男子，共同基於意圖營利供給賭博場所及聚眾賭博之
    概括犯意，推由戊○○及「信華」出面主持，在臺北縣石門
    鄉石門農會後方某處，合夥開設麻將賭場，而連續多次，提
    供賭博場所，並聚集不特定之多名賭客，以每底5百元，每
    臺1 百元之方式，賭博財物，丙○○、戊○○與「信華」等
    人則以每將（雀）抽頭上限為800元之方式，抽頭牟利。該
    賭場僅開設1個多月，因發生虧損，即行收攤。
  (2)丙○○與戊○○、「信華」共同開設上開賭場，犯圖利供給
    賭場罪，竟以應交付管區警員及石門分駐所加菜金等語為藉
    詞，向戊○○需索按月交付每月1萬5千元之賄賂，做為不予
    查緝及告知查緝訊息之對價，而對於違背其調查犯罪職務之
    行為，要求賄賂。惟因該賭場開設未久，即行結束，戊○○
    並未交付賄賂予丙○○。
  (3)戊○○復與鄧月娥（未經起訴）、李進成（已死亡）共同基
    於意圖營利提供賭博場所及聚眾賭博之概括犯意，自94年9
    月間起，在臺北縣石門鄉淡水第一信用合作社對面某處，經
    營麻將賭場，而連續多次，提供賭博場所，並聚集不特定之
    多名賭客，以每底5百元，每臺1百元之方式賭博，戊○○等
    人則以每將（雀）抽頭上限為8百元之方式，抽頭牟利。戊○○、鄧月娥、李進成依丙○○要求，按月交付每月1萬5千
    元之賄賂，而共同基於對丙○○違背其職務之行為，交付賄
    賂之犯意聯絡，並出於一個行賄之決意，而陸續逐月交付每
    月1萬5千元之賄賂予丙○○，作為不予查緝及告知查緝訊息
    之對價。戊○○、鄧月娥、李進成於94年9、10、11月，在
    賭場附近，按月交付每月各1萬5千元之賄賂，總計4萬5千元
    予丙○○（另按月交付每月5千元，總計1萬5千元，係作為
    償還丙○○出資於石門農會後方，合夥開設賭場所支付金錢
    之用，並非賄賂）。丙○○則出於一個收賄之決意，陸續對
    於違背其職務之行為，按月收受每月1萬5千元之賄賂，總計
    4 萬5千元。上開賭場於94年12月9日，為臺北縣政府警察局
    金山分局派員查獲。
  (4)戊○○於95年1月間起，又在臺北縣石門鄉○○路3號3樓（
    起訴書誤載為石門鄉○○路3之3號），重起爐灶，並自95年
    1月起，至95年4月止，接續按月交付每月1萬5千元之賄賂，
    由丙○○收受，總計6萬元，作為不予查緝及告知查緝訊息
    之對價。
  (5)戊○○拖延支付95年5、6月份賄賂，丙○○即告知賭場座落
    管區警員丁○○有關戊○○在上址開設賭場事，丁○○因而
    於95年6月26日，前往該址盤查，致戊○○感受壓力，而於
    95年6月27日，將賭場遷至臺北縣石門鄉○○村○○路23之
    10號。事隔近月，即風聞警方將有查緝行動，遂匆忙於95年
    7月27日，將賭場遷回原址即臺北縣石門鄉○○路3號3樓。
    丁○○於同日，即前往該賭場查緝，使戊○○備感壓力，隨
    即聯絡丙○○，期約仍由戊○○按月交付每月1萬5千元之賄
    賂，並補足95年5、6月份之賄賂，及先繳8月份之賄賂（95
    年7月份未在該址賭博，不必支付賄賂）。丙○○自忖單憑
    一己之力，未能使戊○○之賭場不為石門分駐所警員查緝，
    乃基於與其上司甲○○、管區警員丁○○共同違背職務收受
    賄賂之意思，起意與之分配賄賂。戊○○於同年8月3日上午
    5時許，在上開賭場樓下，將95年5、6、8月共3個月之賄賂
    ，合計4萬5千元，交付丙○○。丙○○收受戊○○交付之4
    萬5千元賄賂，返回石門分駐所，即將其中2萬7千元，放入
    甲○○辦公桌抽屜；其中1萬2千元，放入丁○○辦公桌抽屜
    ，以為交付，其餘6千元則留供己用，並於同日即分別以電
    話通知甲○○、丁○○有放置金錢事，甲○○、丁○○知悉
    該款係屬對於違背職務之行為所交付之賄賂，仍與丙○○有
    收受賄賂之犯意聯絡，表示同意收受。丙○○於次日即95年
    8 月4日，復當面告知甲○○、丁○○，有關上述款項係戊○○交付之賄賂，請予戊○○多加關照等詳情，甲○○、丁○○仍執意收受。
  (二)己○○圖利供給賭場部分：
    己○○與許麗雪共同基於意圖營利供給賭博場所及聚眾賭博
    之概括犯意，自95年4月間起，在臺北縣石門鄉○○路60之4
    5號，合夥開設四色牌賭場，而連續多次，提供賭博場所，
    並聚集不特定之多名賭客，以每副牌抽頭50元之方式，抽頭
    牟利。甲○○得知上情，竟與丙○○共同基於對於違背職務
    之行為收受賄賂之犯意，及出於一個收受賄賂之決意，由甲○○向己○○要求按月交付每月1萬5千元之賄賂。己○○本
    不予理會，甲○○為達目的，竟駕駛登記為其妻所有之車牌
    號碼G3-0505自用小客車，在上開賭場樓下來來去去，使己○○、許麗雪感受壓力。己○○與許麗雪為求順利開設賭場
    ，乃基於對於警員違背職務之行為，交付賄賂之犯意聯絡，
    由己○○出面與甲○○期約按月交付每月1萬5千元之賄賂，
    甲○○指定由丙○○出面代收，作為不予查察及告知查緝訊
    息之對價。己○○因而出於一個行賄之決意，陸續於95年5
    月底某日、95年6月19日，在石門鄉公所附近、石門鄉代表
    會主席家附近，各交付丙○○8千元、7千元，合計1萬5千元
    ；於95年7月24日，在石門鄉夜市，交付丙○○1萬5千元；
    於95年8月22日，在賭場樓下，交付丙○○1萬5千元，各充
    為1個月份之賄賂。丙○○按月每月1萬5千元之賄賂，將其
    中1萬元分配與甲○○，其餘5千元，則留供己用，做為不予
    查緝及告知查緝訊息之對價，而共同違背職務收受賄賂。
三、經法務部調查局臺北縣調查站接獲線報，依法實施通訊監察
    ，並於95年10月31日，至臺北縣石門鄉○○路3號3樓及其附
    屬建物、中央路26號3、4樓及其附屬建物、中山路60號之45
    （2樓）、中央路28號3樓等處搜索，循線查知上情。丙○○
    於偵查中自白犯行，並自動繳交全部犯罪所得財物。
四、案經法務部調查局臺北縣調查站報請臺灣士林地方法院檢察
    署檢察官偵查起訴。
    理  由
甲、有罪部分：
壹、證據能力：
一、本案於偵查中經檢察官認有通訊保障及監察法第5條第1項第
    1款情形，並危害社會秩序情節重大，有相當理由可信其通
    訊內容與本案有關，且難以其他方法蒐集、調查證據，有監
    察相關通訊之必要，依同法第5條第2項規定，以臺灣士林地
    方法院檢察署95年5月10日95士檢信聲監字第70號通訊監察
    書對門號0000000000（上訴人即被告甲○○使用）、000000
    0000（上訴人即被告丁○○使用）、0000000000（上訴人即
    被告丙○○使用）、0000000000（戊○○使用）、00000000
    00（陳素貞使用）等行動電話，自95年5月15日上午10時起
    ，至95年6月13日上午10時止，以監聽、錄音之方法，實施
    通訊監察（見聲監字第70號卷第11頁）；以95年6月13日士
    檢揚聲監續字第100號通訊監察書對門號0000000000（被告
    甲○○使用）、0000000000（被告丁○○使用）、00000000
    00（被告丙○○使用）、0000000000（戊○○使用）、0000
    000000（陳素貞使用）等行動電話，自95年6月13日上午10
    時起，至95年7月12日上午10時止，以監聽、錄音之方法，
    實施通訊監察（聲搜字第1258號卷第68頁）；以95年7月7日
    士檢寒聲監續字第120號通訊監察書對門號0000000000（被
    告甲○○使用）、0000000000（被告丁○○使用）、000000
    0000（被告丙○○使用）、0000000000（戊○○使用）、00
    00000000（陳素貞使用）、0000000000（許麗雪使用）等行
    動電話，自95年7月12日上午10時起，至95年8月10日上午10
    時止，以監聽、錄音之方法，實施通訊監察（聲監續字第12
    0號卷第11頁）；以95年8月2日士檢寒聲監續字第137號通訊
    監察書對門號0000000000（被告甲○○使用）、0000000000
    （被告丁○○使用）、0000000000（被告丙○○使用）、00
    00000000（戊○○使用）、0000000000（陳素貞使用）、00
    00000000（許麗雪使用）、0000000000（許麗雪使用）等行
    動電話，自95年8月10日上午10時起，至95年9月8日上午10
    時止，以監聽、錄音之方法，實施通訊監察（聲監續字第13
    7號卷第8頁）；以95年9月4日士檢寒聲監續字第173號通訊
    監察書對門號0000000000（被告甲○○使用）、0000000000
    （被告丁○○使用）、0000000000（被告丙○○使用）、00
    00000000（戊○○使用）、0000000000（陳素貞使用）、00
    00000000（許麗雪使用）、0000000000（許麗雪使用）等行
    動電話，自95年9月8日上午10時起，至95年10月5日上午10
    時止，以監聽、錄音之方法，實施通訊監察（聲監續字第17
    3號卷第13頁）；以95年10月3日士檢寒聲監續字第203號通
    訊監察書對門號0000000000（被告甲○○使用）、00000000
    00（被告丁○○使用）、0000000000（被告丙○○使用）、
    0000000000（戊○○使用）、0000000000（陳素貞使用）、
    0000000000（許麗雪使用）、0000000000（許麗雪使用）等
    行動電話，自95年10月5日上午10時起，至95年11月3日上午
    10時止，以監聽、錄音之方法，實施通訊監察（聲監續字第
    203號卷第9頁）等情，分別有各該通訊監察書及電話使用人
    資料，附卷可稽。且被告甲○○、丙○○、丁○○、己○○
    就各該通訊監察譯文內容，均不爭執，是依上開通訊監察方
    式取得之通訊錄音內容及其譯文，自有證據能力。
二、按被告以外之人於偵查中向檢察官所為之陳述，除顯有不可
    信之情況者外，得為證據。刑事訴訟法第159條之1第2項，
    定有明文。經查，被告丙○○（見偵查卷一第63頁至67頁）
    、許麗雪（見偵查卷一第129頁至133頁）、戊○○（見偵查
    卷一第153頁至157頁）、被告己○○（見偵查卷一第178頁
    至182頁）於95年10月31日檢察官訊問時，均以證人身份具
    結作證；戊○○、鄧月娥於95年12月26日檢察官訊問時，均
    以證人身份具結作證（見偵查卷二第155頁至164頁），被告
    甲○○、丙○○、丁○○、己○○及其辯護人均未抗辯上開
    證詞，有何顯不可信之情況，依上開說明，上述證人於檢察
    官訊問時所為陳述，應有證據能力。
三、按被告以外之人於審判外之言詞或書面陳述，除法律有規定
    者外，不得作為證據。被告以外之人於審判外之陳述，雖不
    符合同法第159條之1至第159條之4之規定，但經當事人於審
    判程序同意作為證據，法院審酌該言詞陳述或書面陳述作成
    時之情況，認為適當者，亦得為證據。當事人、代理人或辯
    護人於法院調查證據時，知有第159條第1項不得為證據之情
    形，而未於言詞辯論終結前聲明異議者，視為有前項之同意
    。刑事訴訟法第159條第1項、第159條之5，分別定有明文。
    經查，下列引用之被告以外之人於審判外之陳述，雖屬傳聞
    證據，惟當事人及辯護人於本院言詞辯論終結前，均未聲明
    異議，本院審酌上開供述證據製作時之情況，尚無違法不當
    及證明力明顯過低之瑕疵，認為以之作為證據，應屬適當，
    依刑事訴訟法第159條之5規定，有證據能力。
四、按除顯有不可信之情況外，從事業務之人於業務上或通常業
    務過程所須製作之紀錄文書、證明文書，得為證據。刑事訴
    訟法第159條之4第2款，定有明文。扣案之分別由鄧月娥、
    許麗雪所記載之各該賭場帳冊，係記載有關賭場日常金錢收
    支往來情形，為賭場合夥人明瞭收支、分配盈餘所必要之帳
    冊，應屬從事業務之人於通常業務過程所須製作之紀錄文書
    ，依上開說明，有證據能力。
貳、認定犯罪事實所憑之證據：
一、被告丙○○部分：
  (一)被告丙○○上揭圖利供給賭場、要求、期約、收受賄賂之事
    實，有下列證據可證：
  (1)圖利供給賭場部分：被告丙○○於94年7月間，出資6萬元
    ，與戊○○及綽號「信華」之不詳姓名年籍成年男子，在臺
    北縣石門鄉石門農會後方某處，合夥開設麻將賭場，而連續
    多次，提供賭博場所，並聚集不特定之多名賭客，賭博財物
    ，被告丙○○與戊○○、「信華」以每將（雀）抽頭上限為
    800元之方式，前後1個多月，抽頭牟利等情，迭據證人戊○○於檢察官訊問時及原審結證明確（見偵查卷一第153、154
    頁、卷二第156頁、原審卷三第27、28頁）。被告丙○○
    於警詢、檢察官聲請羈押，由法官訊問及原審、本院，均自
    白有上揭共同圖利供給賭場、聚眾賭博犯行（見偵查卷一第
    53頁、聲羈字第291號卷13、14頁、原審卷三第56頁、本院
    卷一第77、126、127頁）。綜上，足認被告丙○○有上揭
    圖利供給賭場之犯行。
  (2)要求、期約、收受賄賂部分：
  與戊○○合夥開設賭場，要求賄賂部分：
  (甲)證人戊○○於檢察官訊問及原審一致結證：我於94年7月間
    ，與被告丙○○、「信華」合夥，在石門農會後面，開設麻
    將賭場，被告丙○○要求按月交付管區警員5千元、石門分
    駐所加菜金1萬元，總計每月1萬5千元之賄賂，但賭場開設1
    個多月就結束，所以並未交付等語（見偵查卷一第153頁、
    原審卷三第28頁）。
  (乙)被告丙○○於檢察官訊問時供述：我與戊○○、「信華」合
    夥開設賭場期間，戊○○有跟我說過，拿1萬5千元給石門分
    駐所當加菜金，如果有人檢舉，通知她一下等語（見偵查卷
    一第203頁）。於原審、本院供述：我跟戊○○說，如果有
    賺錢，拿點錢給所裡加菜等語（見原審卷三第50、91之19頁
    、本院卷一第127、128頁）。被告丙○○於本院自白上開行
    求賄賂犯行（見本院卷二第115頁）。
  (丙)綜上，足認被告丙○○於與戊○○、「信華」合夥開設賭場
    期間，有上揭向戊○○要求按月交付每月1萬5千元賄賂之犯
    行。
  被告丙○○於94年9月至11月，要求、期約、收受賄賂部分
    ：
  (甲)戊○○於檢察官訊問及原審，以被告或證人身分作證時一致
    供述：我與鄧月娥、李進成合夥，自94年9月起，在臺北縣
    石門鄉淡水第一信用合作社對面某處，經營麻將賭場，被告
    丙○○要求我援例按月交付1萬5千元之賄賂，另償還其原先
    合夥開設賭場，尚未收回之出資6萬元，每月分攤5千元，而
    於94年9月、10月、11月，由我或李進成按月交付每月2萬元
    ，合計6萬元予被告丙○○收受等語（見偵查卷一第154頁、
    卷二第156頁、原審卷一第89、141頁、卷三第28、29頁）。
  (乙)戊○○與鄧月娥合夥經營賭場期間，按月交付每月2萬元之
    賄賂予綽號「阿本」（按指被告丙○○）之警員，由賭場日
    場之戊○○、鄧月娥負擔每月賄賂金額1萬元；晚場之戊○○、李進成負擔每月賄賂金額1萬元，並由鄧月娥記載於賭
    場帳冊。其中帳冊（封面為北極熊圖案）記載「30日、警、
    1萬元」（見原審卷三第150頁帳冊影本）、「10月份、警、
    1萬元」（見原審卷三第152頁帳冊影本）、「30日、警、2
    萬元」（見原審卷三第153頁帳冊影本），表示94年9月、10
    月，由戊○○、鄧月娥負擔其中1萬元賄款，94年11月份因
    戊○○與李進成拆夥，故該月份賄款2萬元，由戊○○、鄧
    月娥支出。其中帳冊（封面為騎車女孩圖樣）所載「30日、
    警、1萬元」及「10月31日、1萬、警」（見原審卷三第154
    頁至第156頁帳冊影本），亦係賭場交付警員之賄款，已重
    新謄寫至帳冊（封面為北極熊圖案）等情，業據證人鄧月娥
    於警詢及檢察官訊問時證述明確（見偵查卷二第26頁至第29
    頁、第160、161頁），並有由鄧月娥記載之賭場帳冊，扣案
    可資佐證。
  (丙)被告丙○○於警詢及檢察官訊問時先後供述：戊○○於94年
    9月至11月間，確實給我多少錢，我實在想不起來，我印象
    中有2次，1次是1萬5千元，1次是2萬元等語（見偵查卷二第
    16、173頁）。於檢察官聲請羈押，由法官訊問時供述：我
    與戊○○合夥開設賭場結束後，戊○○與「信華」有說要還
    我出資錢，各自分擔一半。戊○○於94年7月至95年4月，有
    2次各拿1萬5千元給我，我問戊○○是否還我出資款，她說
    嗯等語（見聲羈字第291號卷第14頁）。於原審供述：戊○○於94年9月至11月，有交給我1萬5千元及2萬元，李進成也
    有拿錢給我，1次2千元，1次3千元等語（見原審卷一第92頁
    、卷三第50頁）。於本院供述：依我印象，戊○○於94年9
    月至11月，有給我1次1萬5千元，1次2萬元，沒有戊○○所
    說給我6萬元那麼多等語（見本院卷二第78頁）。被告丙○○於本院審理時自白此部分犯行（見本院卷二第116頁）。
    被告丙○○已先後坦承收受賄賂，僅係數額若干，因事過境
    遷無法確定，而證人戊○○既能明確指證，且有帳冊之記載
    可憑，參以被告丙○○於94年9月至11月間，未曾向戊○○
    表示未收到賄賂，衡情應以戊○○所證情節，為合理可採。
    證人戊○○已證述被告丙○○要求援例按月交付1萬5千元之
    賄賂，另償還其原先合夥開設賭場，尚未收回之出資6萬元
    ，每月分攤5千元等情。被告丙○○自警詢之初即供述，戊○○於94年9月至11月所交付金錢，部分係償還合夥出資款
    等語。堪認戊○○每月所交付賄賂，被告丙○○每月所收受
    之賄賂，應係1萬5千元，另外5千元，應係償還合夥開設賭
    場之出資。
  (丁)綜上，足認被告丙○○於94年9月至11月間，有向戊○○要
    求、期約並收受每月1萬5千元之賄賂，總計4萬5千元之犯行
    。
  被告丙○○於95年1月至4月，期約、收受賄賂部分：
  (甲)證人戊○○於95年11月10日警詢證述：我與鄧月娥、李進成
    合夥開設之賭場，於94年12月9日，為警查獲，94年12月份
    之賄賂，並未交付被告丙○○。我一直到95年1月間，才獨
    自在中央路3號3樓開設賭場，被告丙○○同意援例按月交付
    1萬5千元之賄賂，原先每月攤還被告丙○○出資之5千元，
    不必再支付。我從95年1月開始，按月交付1萬5千元，直到
    95年4月為止等語（見偵查卷一第281頁至第285頁）。於95
    年12月26日檢察官訊問時具結證述：我開設之賭場，於94年
    12月9日，為警查獲，我就休息。我於94年12月17日左右，
    才遷到中央路3號3樓，被告丙○○說他的5千元不用拿，我
    就從那時開始，每月交付1萬5千元給被告丙○○，直到95年
    4月份等語（見偵查卷二第157頁）。於96年4月25日在原審
    證述：我開設之賭場，於94年12月9日，為警查獲，我搬到
    中央路3號3樓，以前每月給2萬元，因為被告丙○○說原本
    要按月退還5千元合夥金，他不再拿，所以我每個月交付1萬
    5千元，從94年12月起，到95年4月，總共交付5個月等語（
    見原審卷三第29、30頁）。於96年9月4日在本院具結證述：
    我本來按月交付被告丙○○，因為有時湊不到錢，就沒有給
    ，總共交付被告丙○○多少錢，因為時間過太久，已經無法
    算清楚等語（見本院卷一第217頁）。證人戊○○證述其於
    94年12月間，至95年4月間，交付被告丙○○賄賂之次數究
    為4次或5次，前後不一。以證人戊○○於警詢時之證詞，表
    示係95年1月至4月，總共4次等情，最為明確，而警詢時距
    離交付賄賂時間，比較接近，且有利於被告丙○○，本院爰
    採取證人戊○○於警詢之證詞，附此說明。
  (乙)被告丙○○於95年10月31日警詢供述：戊○○有於94年底及
    95年初，分2次各給我1萬5千元等語（見偵查卷一第54頁）
    。於95年11月14日警詢供述：94年底戊○○有給我2次錢，
    共計3萬元或3萬5千元，95年4、5月間，又給我1萬元等語（
    見偵查卷二第14頁）。於檢察官聲請羈押，由法官訊問時供
    述：94年7月至95年4月，戊○○有拿2次各1萬5千元給我，
    95年4月，戊○○有拿1萬元給我等語（見聲羈字第291號卷
    第14頁）。被告丙○○於本院自白此部分犯行（見本院卷二
    第116頁）。
  (丙)綜上，足認被告丙○○於95年1月至4月間，有與戊○○期約
    並收受每月1萬5千元之賄賂，總計4萬5千元之犯行。
  被告丙○○於95年8月3日，收受賄賂部分：
  (甲)證人戊○○於檢察官訊問及原審一致具結證述：我於94年12
    月9日，為警查獲後，改在臺北縣石門鄉○○路3號3樓開設
    賭場，至95年4月止，按月交付1萬5千元之賄賂，由被告丙○○收受。95年5、6月份，因為籌不出錢而未交付，被告丙○○要我換地方，我於95年6月27日，將賭場遷至臺北縣石
    門鄉○○村○○路23之10號。因風聞警方將有查緝行動，而
    於95年7月27日，將賭場遷回原址即臺北縣石門鄉○○路3號
    3樓。被告丁○○於同日下午，即前往該賭場查緝。我就聯
    絡被告丙○○過來談，被告丙○○表示每月交付1萬5千元，
    並補足95年5、6月份之賄賂，及先繳8月份之賄賂，總共4
    萬5千元。我乃於同年8月3日上午5時許，在上開賭場樓下，
    交付被告丙○○95年5、6、8月共3個月之賄賂，合計4萬5千
    元等語（見偵查卷一第154、155頁、原審卷三第29頁至第32
    頁），並有戊○○於95年8月3日凌晨，交付4萬5千元予被告
    丙○○收受之錄影翻拍相片及錄影內容譯文，附卷可稽（見
    偵查卷一第286頁至289頁）。
  (乙)被告丙○○於警詢、檢察官訊問及原審、本院，均坦承於上
    揭時、地，自戊○○收受4萬5千元，充為95年5、6、8月之
    賄賂等情（見偵查卷一第49、50、63頁、原審卷三第91之19
    頁、本院卷二第78頁）。
  (丙)綜上，足認被告丙○○有於95年8月3日，自戊○○收受95年
    5、6、8月份總計4萬5千元賄賂之犯行。
  被告丙○○自被告己○○收受賄賂部分：
  (甲)被告己○○與許麗雪自95年4月間起，共同在臺北縣石門鄉
    ○○路60之45號，開設賭場，因被告甲○○之要求，與之期
    約以每月1萬5千元賄賂，作為不予查緝及通報查緝訊息之對
    價，且依被告甲○○之指示，由被告己○○按月交付每月1
    萬5千元之賄賂，總計3個月份，第1次在95年5月底，交付8
    千元，第2次在6月19日交付7千元（合為1個月份），第3次
    在7月14日，第4次在8月22日各交付1萬5千元，由被告丙○○收受等情，業據被告己○○、許麗雪於檢察官訊問及原審
    ，被告己○○另於本院以證人身分證述明確（見偵查卷一第
    129頁至第132頁、第178頁至第181頁、原審卷三第13頁至第
    25頁、本院卷一第220頁至第222頁）。
  (乙)被告丙○○、己○○與許麗雪有下列通話譯文：1.許麗雪（
    A）與被告丙○○（B）於95年5月23日電話通話內容：（A）
    你們有一輛車0505，你知道是哪一輛嗎？（B）：王董的。
    （A）：甲○○嗎？（B）：對啦。（A）：在那邊巡來巡去
    。（B）：那是王董啦。（A）：喔，在那邊巡來巡去，「那
    個」我明天拿過去給你。（B）：好啦。（B）：明天再說，
    明天等... 你知道嗎？（A）：好啦，好啦，明天（見警聲
    搜字第1284號卷第19頁背面第2通、同卷第20頁第3通電話譯
    文）。2.許麗雪（A）與被告丙○○（B）於95年6月16日電
    話通話內容：（A）：「阿本」（指被告丙○○）你上班嗎
    ？（B）：嗯。（A）：禮拜一（95年6月19日）再「那個」
    好不好？（B）：什麼？（A）：禮拜一啦。（B）：怎樣？
    （A） ：再「那個」。（B）：哦，好。（A）：我跟你說一
    下，原本是今天，我說禮拜一啦，好不好？（B）：好。（A
    ）：你跟王董珍說一下。（B）：好（見警聲搜字第1284號
    卷第20頁背面第8通電話譯文）。3.被告己○○（A）與被告
    丙○○（B）於95年7月17日電話通話內容：（A）：阿本仔
    ，我阿琴啦。（B）：我知道。（A）：這幾天被借得太兇了
    ，我大約「21」或「22」再給你，好不好？（B）：好的。
    （A）：... 昨天要湊給你，結果別人沒拿過來，不好意思
    ，你跟他講一下。（B）：沒關係，我跟他說一下「21」嘛
    。（A）：好，謝謝（見警聲搜字第1284號偵查卷第21頁背
    面第17通電話譯文）。4.被告己○○（A）與被告丙○○（B
    ）於95年7月24日電話通話內容：（A）：你「阿本」嗎？（
    B）：是啊。（A）：今晚要逛夜市嗎？你如果要逛夜市，再
    打給我。我再拿過去給你。（B）：哦，好，瞭解。（A）：
    好（見警聲搜字第1284號偵查卷第21頁背面第19通電話譯文
    ）。5.被告己○○（A）與被告丙○○（B）於95年7月24日
    電話通話內容：（A）：你在哪裡？（B）：有事嗎？（A）
    ：我在廟這邊等你，好不好？（B）：不用啦，我回去再找
    你。（A）：你等一下打給我，到樓下。（B）：好啦。（A
    ）：我拿東西給你。（B）：我知道，好啦（見警聲搜字第
    1284號偵查卷第22頁第20通電話譯文）。6.被告丙○○（A
     ）與被告己○○（B）於95年8月22日下午5時34分32秒電話
    通話內容：（B）：今天晚一點有空，你再打給我。（A）：
    喔，好，你現在是在2樓那邊嗎？（B）：對啊，對啊，晚一
    點你有空再來找我。（A）：好。（B）：你要先打電話給我
    。（A）：我知道啦。（B）：好（見警聲搜字第1284號偵查
    卷第22頁背面第27通電話譯文）。7.被告丙○○（A）與被
    告己○○（B）於95年8月22日下午7時5分23秒電話通話內容
    ：（A）：我現在過去找你。（B）：你在樓下等就好。（A
    ）：好（見警聲搜字第1284號偵查卷第22頁背面第28通電話
    譯文）。通話內容顯示，被告丙○○與被告己○○、許麗雪
    聯絡交付賄賂，而收受賄賂者，除被告丙○○外，並另有其
    人。被告丙○○與該人，有犯意之聯絡，與行為之分擔。
  (丙)許麗雪於原審以被告身分供述：我有記載賭場帳冊，「帽子
    」代表警察，賭場按月交付每月1萬5千元之賄賂予警察，款
    項自賭場每日盈餘中扣除累積，如有不足，則由己○○先墊
    付。帳冊紀錄「5月14日，7000，已放琴轉帽子」、「5月19
    日，貼1000（戴帽）」（見原審卷三第159頁至第161頁帳冊
    影本）；帳冊頁紀錄「7月24日，5500（直接轉7月份帽子錢
    ）」、7月25、26日，2000（直接轉帽子）、3000（直接轉
    帽子）、7月27日，2000（補帽子）」（見原審卷三第163至
    164之2頁）等語（見原審卷三第160頁），並有各該帳冊，
    扣案可資佐證。
  (丁)被告丙○○於警詢、檢察官訊問及原審、本院，均坦承於被
    告己○○指時、地，依被告甲○○指示，自被告己○○收受
    總共3個月份之賄賂4萬5千元，其中3萬元交付被告甲○○賄
    賂，其餘1萬5千元，自己留用等情（見偵查卷一第卷二第11
    8、174、175頁、原審卷三第22、91之14頁、本院卷二第117
    頁）。被告丙○○已供述就自被告己○○收受賄賂，其與被
    告甲○○有犯意之聯絡，與行為之分擔。
  (戊)綜上，足認被告丙○○於上揭時、地，係依被告甲○○之指
    示，自被告己○○收受4萬5千元賄賂。
  (四)被告丙○○於偵查中即數度供述有分別自戊○○、被告己○○收受賄賂，僅係就金額記憶不清，致與戊○○所述情節，
    略有不符，仍應認其已於偵查中自白犯行，其並具狀聲請繳
    交犯罪所得財物（見偵查卷二第127、128頁），未獲處理，
    及至上訴於本院，再度聲請，而自動繳交起訴書所載全部犯
    罪所得財物21萬元，有臺灣士林地方法院檢察署96年度保管
    字第4221號扣押物品清單、贓證物款收據影本，附卷可按（
    見本院卷二第123、124頁）。
二、被告甲○○部分：
  (一)被告甲○○於95年8月3日，自被告丙○○由戊○○收受賄賂
    4萬5千元，分得2萬7千元，而收受賄賂部分：
  (1)被告丙○○於檢察官訊問時以證人身分結證：我於95年8月3
    日，自戊○○收受4萬5千元賄賂後，即將其中2萬7千元，放
    在被告甲○○辦公桌中間抽屜；另外1萬2千元，放在被告丁○○辦公桌中間抽屜；其餘6千元，我自己留用。我放好後
    ，有以電話通知被告甲○○、丁○○。次日即95年6月4日，
    被告甲○○、丁○○都有問我這是什麼錢，我告訴他們是戊○○繳給石門分駐所之辦公費，他們就沒講話等語（見偵查
    卷一第63、64頁）。於原審以證人身分所證情節，除被告甲○○有無向其詢問放置2萬7千元之原因外，亦大致相符（見
    原審卷三第47頁至第54頁）。
  (2)被告丙○○於95年8月3日中午12時47分40秒，撥打被告甲○○持用之門號0000000000行動電話，與被告甲○○通話內容
    ：（丙○○）：喂，王董仔。（甲○○）：是。（丙○○）
    ：你辦公室左邊抽屜有「27」喔。（甲○○）：我的抽屜？
    （丙○○）：是啦，左邊小抽屜啦。（甲○○）：喔，好啦
    好。（丙○○）：「27」你知道意思了吧？（甲○○）：喔
    。（丙○○）：好（見警聲搜字第1284號卷第15頁第38通電
    話譯文）。
  (3)被告甲○○雖辯稱：我與被告丙○○於95年8月3日，以電話
    通話所稱「27」，並非指2萬7千元，我不知「27」之用意。
    我並未於辦公桌抽屜取得被告丙○○所稱2萬7千元，係被告
    丙○○為卸免自身罪責，故為誣陷等語。然查，依上開通
    話內容，被告甲○○擔任石門分駐所副所長，身為被告丙○○之上司，被告丙○○竟以「王董」相稱，且通話用語非常
    簡略，即能理解，足認2人交情匪淺，默契十足。又被告丙○○有供述自己收受賄賂，貪污罪責難免，即令供出被告甲○○涉案，所能減輕罪責程度，實在有限，衡情難認被告丙○○會干冒偽證罪責，復無視於人情道義，故為誣陷向來頗
    有交情之被告甲○○觸犯收受賄賂之重罪。依上開通話內
    容顯示，倘被告甲○○無法瞭解真意，自應於電話中，追問
    明白，豈會應以「喔」、「好」。被告甲○○即或不然，亦
    應盡快查看抽屜，俾於與被告丙○○見面時，處理清楚，豈
    有可能於警詢、檢察官訊問（見偵查卷一第27、36頁）及原
    審（見原審卷一第25頁）、本院（見本院卷二第117頁），
    均稱不知所謂「27」之意義，無法提出合理解釋。如前所
    述，被告丙○○於檢察官訊問時，以證人身分明確證述：被
    告甲○○、丁○○於95年8月4日，都有問我2萬7千元、1萬2
    千元是什麼錢，我告訴他們是戊○○繳給石門分駐所之辦公
    費，他們就沒講話等語（見偵查卷一第64頁）。雖被告丙○○於原審證稱：被告甲○○並未向我詢問放置2萬7千元之原
    因等語（見原審卷三第53、54頁）。惟參酌被告丙○○於檢
    察官聲請羈押，由法官訊問時供述：隔天我有跟被告甲○○
    講一下，我說這是加菜金，我被戊○○拜託到，戊○○說要
    打麻將，被告丁○○也在旁邊，我想他有聽到。被告甲○○
    並未把錢退給我等語（見聲羈字第291號卷第14頁）。對照
    以觀，應以被告丙○○於檢察官訊問時之供述，接近發生時
    點，記憶較為清晰，且合理可信。被告丙○○於原審之上開
    證詞，應係時間經過較久，記憶不清，或礙於情誼，有所保
    留所致。被告甲○○、丁○○既於95年8月3日由被告丙○○以電話通知時，表示同意收受賄賂，並於次日即95年8月4
    日，經被告丙○○明確告知係戊○○所交付之賄賂，及其緣
    由，仍未交還，應認被告丙○○、甲○○、丁○○就收受戊○○所交付賄賂4萬5千元部分，有犯意之聯絡，及行為之分
    擔。
  (4)綜上，被告甲○○此部分所辯，核屬卸責之詞，不能採信。
    足認被告甲○○有於95年8月3日，取得被告林本分配之2萬7
    千元賄賂。
  (二)被告甲○○行求、期約、收受賄賂，自被告丙○○由己○○
    收受賄賂4萬5千元，分得3萬元部分：
  (1)被告己○○與許麗雪自95年4月間起，共同在臺北縣石門鄉
    ○○路60之45號，開設賭場，因被告甲○○之要求，與之期
    約以每月1萬5千元之賄賂，作為不予查緝及通報查緝訊息之
    對價，且依被告甲○○之指示，由被告己○○按月交付3個
    月份賄賂，第1次在95年5月底，交付8千元，第2次在6月19
    日交付7千元（合為1個月份），第3次在7月14日，第4次在8
    月22日，各交付1萬5千元，由被告丙○○收受等情，業據被
    告己○○、許麗雪於檢察官訊問及原審，被告己○○另於本
    院以證人身分證述明確（見偵查卷一第129頁至第132頁、第
    178頁至第181頁、原審卷三第13頁至第25頁、本院卷一第22
    0頁至第222頁）。
  (2)被告丙○○與許麗雪有下列通話譯文：1.許麗雪（A）與被
    告丙○○（B）於95年5月23日電話通話內容：（A）你們有
    一輛車0505，你知道是哪一輛嗎？（B）：王董的。（A）：
    甲○○嗎？（B）：對啦。（A）：在那邊巡來巡去。（B）
    ：那是王董啦。（A）：喔，在那邊巡來巡去，「那個」我
    明天拿過去給你。（B）：好啦。（B）：明天再說，明天等
    ... 你知道嗎？（A）：好啦，好啦，明天（見警聲搜字第1
    284號卷第19頁背面第2通、同卷第20頁第3通電話譯文）。
  (3)被告丙○○於檢察官訊問時，以證人身分作證具結證述：我
    2次自被告己○○收受賄賂各1萬5千元，總計3萬元，其中2
    萬元交付被告甲○○，其餘1萬元，自己留用等情（見偵查
    卷一第65頁）。於原審以證人身分作證證述：我分3次自被
    告己○○各收受賄賂1萬5千元，總共4萬5千元，其中3萬元
    交付被告甲○○，其餘1萬5千元，自己留用等情（見原審卷
    三第54頁至第56頁）。
  (4)被告己○○、許麗雪在臺北縣石門鄉60之45號，開設賭場，
    於95年9月15日，為臺北縣政府警察局金山分局偵查隊查獲
    ，許麗雪即去電戊○○詢問被告丙○○電話，於同日下午3
    時9分47秒，電告被告丙○○，且表明樓上還有人在玩。被
    告丙○○即表示「要叫副座（按指被告甲○○）」（見警聲
    搜字第1284號卷第27頁第2、3通電話譯文），並立即以電話
    向石門分駐所值班警員詢問被告甲○○行動電話門號，於同
    日下午3時11分50秒，電告被告甲○○「人打電話來啦」、
    「說偵查隊一群人到我們後壁那」、「他們現在到底要怎麼
    樣，你要先給他聯絡一下嘛」等語，被告甲○○即回以「好
    啦好，我知道啦」等情，有電話譯文，在卷可稽（見警聲搜
    字第1284號卷第27頁第5通電話譯文），並前往賭場外查看
    （見警聲搜字第1284號卷第27頁下午3時16分4秒第7通電話
    譯文），旋向金山分局偵查隊詢問金山分局偵查隊員「憲忠
    」電話後，於同日下午3時18分4秒，撥打電話聯絡偵查隊員
    「憲忠」，向之表示「現在要來泡茶嗎」，經「憲忠」婉拒
    後，被告甲○○仍向之表示「現在來來聊天啦」、「現在來
    聊天啦，這就那個那個嘛，那天我就有說」、「現在不是你
    那個嗎，我就是講叫你過來聊天一下，就是有事情要跟你聊
    天一下啊」、「你跟阿強講一下來所仔泡茶啦」、「你就那
    個一下，講一下，來泡茶啦」等語（見警聲搜字第1284號卷
    第27、28頁第10通電話譯文）。被告丙○○與許麗雪各次通
    話時，多次指導許麗雪應訊事宜，並提及要被告己○○承認
    經營賭場之事，許麗雪亦抱怨「王董」沒處理，其沒錢繳罰
    金等語，被告丙○○則回稱「真的沒辦法的話，叫王董仔出
    」等語（見警聲搜字第1284號卷第29、30頁第20、24、28通
    電話譯文）。
  (5)被告甲○○雖辯稱：係被告己○○要向我行賄關說不成，對
    我不滿；被告丙○○假借我名義，向被告己○○收受賄賂，
    為推卸責任，故意誣陷。如果我要向被告己○○索賄，可以
    自己聯絡、接洽，根本不必假手被告丙○○。以被告己○○
    均係聯絡被告丙○○，從未與我聯絡，可知被告己○○、丙○○所言不實等語。惟查，依上開被告丙○○與被告甲○○通話內容可知，被告丙○○於被告己○○所開設賭場，為
    警查獲，即汲汲聯絡被告甲○○處理。倘被告丙○○係假借
    被告甲○○名義私下收受賄賂，被告丙○○豈會如此肆無忌
    憚。又被告甲○○接獲被告丙○○電話，如其未嘗收受好處
    ，既與其無涉，復有瓜田李下之嫌，被告何苦急忙聯絡偵查
    隊員「憲忠」。依上開被告丙○○與許麗雪通話內容可知
    ，被告丙○○多次於不經意間，一再提及被告甲○○應負責
    任，顯非故為捏造可比。證人賴乙○○雖於本院證述：被
    告己○○有央請我找被告甲○○，要被告甲○○同意她「玩
    （按指賭博）」，我有1次當面跟被告甲○○說，他表示「
    不要講」。又有1次被告己○○來我家，我打電話請被告甲○○過來，他一過來，看到被告己○○在場，就騎機車離開
    。我不記得我找被告甲○○之確實時間等語（見本院卷第
    216 頁）。惟證人賴乙○○證述情節，時間不明，已嫌空泛
    ，難以採信。何況，證人賴乙○○之證言，縱使可採，亦僅
    能證明被告甲○○曾經拒絕縱容被告己○○賭博，亦與被告
    甲○○有無主動向被告己○○索賄無涉。足認證人賴乙○○
    之證言，不足據為被告甲○○有利之認定。如前所述，被
    告丙○○與被告甲○○交情深厚，被告丙○○供述自己收受
    賄賂，貪污罪責難免，即令供出被告甲○○涉案，所能減輕
    罪責程度，實在有限，衡情難認被告丙○○會干冒偽證罪責
    ，無視於人情道義，故為誣陷被告甲○○觸犯收受賄賂之重
    罪。至於被告己○○已供述行賄被告丙○○，其另供述有行
    賄被告甲○○，與解免自身應負之行賄罪責無涉，可謂損人
    而不利己。被告甲○○倘一向堅拒被告己○○行賄，執法公
    正，理應獲得尊敬。而被告己○○開設賭場，為警查獲，並
    非被告甲○○故為安排，被告己○○實無怪罪被告甲○○之
    理，其又何必另甘冒偽證罪責，並大損私德，故為誣陷被告
    甲○○涉犯收受賄賂之重罪。被告己○○就如何與被告甲○○交涉行賄；被告丙○○就如何轉交被告甲○○賄賂情節
    ，先後所陳，故有些許差異（例如被告己○○陳述被告甲○○係至其住處拜訪，或其係至石門分駐所泡茶；被告丙○○
    陳述將金錢放在被告甲○○辦公桌抽屜，或當面交給被告甲○○等等），應係事過境遷，記憶不清所致，其就重要情節
    所陳內容，既無不同，自不能因枝節有所歧異，即予摒棄不
    採。被告丙○○係依被告甲○○之指示，自被告己○○收
    受賄賂，足認被告甲○○、丙○○有犯意之聯絡，與行為之
    分擔。
  (6)綜上，被告甲○○此部分所辯，核屬卸責之詞，不能採信。
    足認被告甲○○有行求、期約、收受賄賂，自被告丙○○由
    己○○收受賄賂4萬5千元，分得3萬元之犯行。
三、被告丁○○部分：
  (一)被告丙○○於檢察官訊問時以證人身分結證：我於95年8月3
    日自戊○○收受4萬5千元賄賂後，即將其中2萬7千元，放在
    被告甲○○辦公桌中間抽屜；另外1萬2千元，放在被告丁○○辦公桌中間抽屜；其餘6千元，我自己留用。我放好後，
    有以電話通知被告甲○○、丁○○。次日即95年6月4日，被
    告甲○○、丁○○都有問我這是什麼錢，我告訴他們是戊○○繳給石門分駐所之辦公費，他們就沒講話等語（見偵查卷
    一第63、64頁）。於原審以證人身分所證情節，除被告丁○○有無向其詢問放置1萬2千元之原因外，亦大致相符（見原
    審卷三第47頁至第54頁）。
  (二)被告丙○○於95年8月3日中午12時48分43秒，撥打被告丁○○持用之門號0000000000行動電話，與被告丁○○通話內容
    為：（丙○○）：志偉？（丁○○）：嗯？（丙○○）：你
    的值班台大抽屜那有「12」。（丁○○）：值班台？（丙○○）：不是啦，辦公室啦，哭夭啦。（丁○○）：辦公室抽
    屜啊？（丙○○）：裡面有「12」啦。（丁○○）：喔。（
    丙○○）：那你知道意思了吧？（丁○○）：嗯嗯嗯（見警
    聲搜字第1284號偵查卷第15頁第39通電話譯文）。
  (三)被告丁○○雖辯稱：我以為被告丙○○於95年8月3日電話中
    所稱「12」，係指我收集之統一超商凱蒂貓或小叮噹磁鐵編
    號，我不知有1萬2千元事，也未拿到該金錢等語。惟查，(1)
    被告丙○○已否認該電話係指所謂贈送被告丁○○凱蒂貓或
    小叮噹磁鐵之事，且贈送凱蒂貓磁鐵，坦坦蕩蕩，並無隱瞞
    必要，何必故作神秘，語焉不詳。何況被告丁○○於原審及
    本院，均表示原不知編號「12」於凱蒂貓或小叮噹磁鐵所代
    表意義（見原審卷61、62頁、本院卷二第219、220頁），被
    告丙○○會以「12」為代稱，被告丁○○亦不可能理解為係
    磁鐵。(2)如前所述，被告丙○○於檢察官訊問時，以證人身
    分明確證述：被告甲○○、丁○○於95年8月4日，都有問我
    2萬7千元、1萬2千元是什麼錢，我告訴他們是戊○○繳給石
    門分駐所之辦公費，他們就沒講話等語（見偵查卷一第64頁
    ）。雖被告丙○○於原審證稱：被告丁○○並未向我詢問放
    置1萬2千元之原因等語（見原審卷三第53、54頁）。惟參酌
    被告丙○○於檢察官聲請羈押，由法官訊問時供述：隔天我
    有跟被告甲○○講一下，我說這是加菜金，我被戊○○拜託
    到，戊○○說要打麻將，被告丁○○也在旁邊，我想他有聽
    到等語（見聲羈字第291號卷第14頁）。對照以觀，應以被
    告丙○○於檢察官訊問時之供述，接近發生時點，記憶較為
    清晰，且合理可信。被告丙○○於原審之上開證詞，應係時
    間經過較久，記憶不清，或礙於彼此情誼，有所保留所致。
    (3)被告丙○○於本院以證人身分具結作證，猶堅指其所稱「
    12」係指1萬2千元（見本院卷一第219頁）。被告丙○○雖
    於原審證述其於放置2星期後，自行將給被告丁○○之1萬2
    千元取走（見原審卷三第58頁至60頁）。惟被告丙○○已以
    電話通知並面告被告丁○○，實在沒有可能於2星期後，於
    未告知被告丁○○之情形下，又能夠自行從被告丁○○辦公
    桌之抽屜取回款項。被告丙○○上開證詞，應係迴護之詞，
    不能採取。被告丙○○與被告丁○○為同事關係，相處並無
    不快，其供述自己收受賄賂，貪污罪責難免，即令供出被告
    丁○○涉案，所能減輕罪責程度，實在有限，衡情難認被告
    丙○○干冒偽證罪責，無視於人情道義，故為誣陷被告丁○○觸犯收受賄賂之重罪。(4)戊○○於95年7月27日將賭場自
    臺北縣石門鄉○○村○○路，遷回臺北縣石門鄉○○路3號3
    樓，被告丁○○當天即到場查察，抄錄賭客身分證資料等情
    ，業經證人戊○○證述明確（見原審卷三第30、31、45頁）
    。被告丁○○亦供承：曾於95年7月27日，在戊○○所開設
    賭場外，攔查1名女性賭客等語（見原審卷三第46頁）。足
    見被告丁○○就戊○○開設賭場一事，原有所掌握。被告丁○○如未收受好處，而故為忽視，豈會再也不去查緝，任令
    被告己○○繼續經營賭場。而如前所述，被告丙○○於檢察
    官訊問時，以證人身分明確證述：被告甲○○、丁○○於95
    年8月4日都有問我2萬7千元、1萬2千元是什麼錢，我告訴他
    們是戊○○繳給石門分駐所之辦公費，他們就沒講話等語（
    見偵查卷一第64頁）。被告甲○○、丁○○既於95年8月3日
    收受賄賂，且於次日即95年8月4日經被告丙○○明確告知係
    戊○○所交付之賄賂，仍未交還，應認被告丙○○、甲○○
    、丁○○就收受戊○○所交付賄賂4萬5千元部分，有犯意之
    聯絡，及行為之分擔。
  (四)綜上，被告丁○○所辯，核屬卸責之詞，不能採信。足認被
    告丁○○有於95年8月3日，取得被告林本分配之1萬2千元之
    賄賂。
四、被告己○○部分：
  (一)被告己○○與許麗雪自95年4月間起，共同在臺北縣石門鄉
    ○○路60之45號，開設賭場，因被告甲○○之要求，與之期
    約以每月1萬5千元之賄賂，作為不予查緝及通報查緝訊息之
    對價，且依被告甲○○之指示，由被告己○○按月交付總計
    3個月份賄賂，第1次在95年5月底，交付8千元，第2次在6月
    19日交付7千元（合為1個月份），第3次在7月14日，第4次
    在8月22日，各交付1萬5千元，由被告丙○○收受等情，業
    據證人許麗雪證述明確，並經被告己○○於警詢、檢察官訊
    問及原審、本院自白不諱（見偵查卷一第129頁至第132頁、
    第178頁至第181頁、原審卷三第13頁至第25頁、本院卷一第
    220頁至第222頁）。
  (二)許麗雪於原審以被告身分供述：我有記載賭場帳冊，「帽子
    」代表警察，賭場按月交付每月1萬5千元之賄賂予警察，款
    項自賭場每日盈餘中扣除累積，如有不足，則由己○○先墊
    付。帳冊紀錄「5月14日，7000，已放琴轉帽子」、「5月19
    日，貼1000（戴帽）」（見原審卷三第159頁至第161頁帳冊
    影本）；帳冊頁紀錄「7月24日，5500（直接轉7月份帽子錢
    ）」、7月25、26日，2000（直接轉帽子）、3000（直接轉
    帽子）、7月27日，2000（補帽子）」（見原審卷三第163至
    164之2頁）等語（見原審卷三第160頁），並有各該帳冊，
    扣案可資佐證。
  (三)被告丙○○於檢察官訊問時，以證人身分作證具結證述：我
    2次自被告己○○收受賄賂各1萬5千元，總計3萬元，其中2
    萬元交付被告甲○○，其餘1萬元，自己留用等情（見偵查
    卷一第65頁）。於原審以證人身分作證證述：我分3次自被
    告己○○各收受賄賂1萬5千元，總共4萬5千元，其中3萬元
    交付被告甲○○，其餘1萬5千元，自己留用等情（見原審卷
    三第54頁至第56頁）。
  (四)綜上，足認被告己○○有上揭行賄被告甲○○、丙○○之犯
    行。
、論罪科刑：
一、刑法於94年2月2日修正公布，95年7月1日施行。刑法第10條
    第2項關於公務員之定義，由「依法令從事於公務之人員」
    ，修正為「依法令服務於國家、地方自治團體所屬機關而具
    有法定職務權限，以及其他依法令從事於公共事務，而具有
    法定職務權限者」及「受國家、地方自治團體所屬機關依法
    委託，從事與委託機關權限有關之公共事務者」。貪污治罪
    條例第2條雖亦將「依據法令從事公務之人員，犯本條例之
    罪者，依本條例處斷；其受公務機關委託承辦公務之人，犯
    本條例之罪者，亦同。」之規定，修正為「公務員犯本條例
    之罪者，依本條例處斷」。被告丙○○、甲○○部分收受賄
    賂行為，雖在修正前所為，惟不論修正前、後，其等均為刑
    法第10條第2項及貪污治罪條例第2條所謂公務員，上開修正
    ，對被告甲○○、丙○○均不生影響，自不生法律比較適用
    問題，應逕適用修正後規定，先予說明。
二、被告丙○○犯圖利供給賭場、聚眾賭博罪後，刑法施行法於
    95年6月14日修正公布，增訂第1條之1，95年7月1日施行，
    將刑法分則編所定罰金之貨幣單位均改為新臺幣，並將罰金
    數額分別提高為30倍或3倍，而94年2月2日修正公布，95年7
    月1日施行前刑法第33條第5款規定，罰金刑為銀元1元即新
    臺幣3元以上，修正後規定為新臺幣1千元以上，比較結果，
    法定刑有罰金刑之刑法第268條，以修正前規定，有利於被
    告丙○○。依刑法第2條第1項規定，比較新、舊法結果，應
    適用修正前規定。又刑法第56條關於連續犯之規定，業於94
    年2月2日修正公布刪除，95年7月1日施行，此刪除雖非犯罪
    構成要件之變更，但顯已影響行為人刑罰效果，自屬法律變
    更。依修正前規定，連續犯僅論以一罪；依修正後規定，原
    則上應數罪併罰。比較新、舊法結果，修正前規定，有利於
    被告丙○○，依刑法第2條第1項規定，仍應適用被告丙○○
    行為時法律即舊法論以連續犯（最高法院95年第8次刑事庭
    會議決議參照）。刑法第28條關於共犯之規定，雖於94年2
    月2日修正公布，95年7月1日施行，惟該條原規定：「二人
    以上共同『實施』犯罪之行為者，皆為共同正犯。」，修正
    為：「二人以上共同『實行』犯罪之行為者，皆為共同正犯
    。」原「實施」之概念，包含陰謀、預備、著手及實行等階
    段之行為，修正後僅共同實行犯罪行為，始成立共同正犯。
    是修正後共同正犯之範圍縮小，排除陰謀犯、預備犯之共同
    正犯。共同正犯之規定，固有修正，但對被告與戊○○、「
    信華」，有犯意之聯絡，及行為之分擔，不論修正前後，均
    構成共同正犯，刑法第28條之修正，對於被告丙○○，並無
    有利或不利之影響，自無適用刑法第2條第1項規定，為新、
    舊法比較適用之必要，應逕行適用修正後規定（最高法院95
    年度臺上字第5669號判決參照）。
三、按集合犯係指在犯罪構成要件中，本即預定有數個同種類之
    行為，將反覆實行之犯罪。此等反覆實行之犯罪行為，於自
    然意義上雖係數行為，但依社會通念，法律上應僅為一總括
    之評價，法律乃將之規定為一獨立之犯罪類型，而為包括一
    罪。是集合犯，除於客觀上須有反覆實行之多數犯罪行為，
    且各行為間，有一定程度之密切接近關係外，主觀上，該多
    數犯罪行為，並須係出於行為人一個概括決意。故是否集合
    犯之判斷，客觀上，自應斟酌法律規範之本來意涵、實現該
    犯罪目的之必要手段、社會生活經驗中該犯罪必然反覆實行
    之常態等事項；主觀上，則視其反覆實行之行為，是否出於
    行為人之一個犯意，並秉持公平原則，加以判斷之，俾與立
    法意旨相契合（最高法院96年臺非字第189號、96年臺上字
    第4432號判決參照）。收受賄賂之公務員與特定行賄者，為
    實現其同一不法目的，而期約規律地按期收受或交付固定賄
    賂，該收受賄賂者、行賄者先後多次逐期依期約收受賄賂，
    或交付賄賂，其等客觀上各自有反覆實行之多數犯罪行為，
    且既係為實現同一不法目的，各次行為間，有一定程度之密
    切接近關係，主觀上應可認為係出於一個概括之決意，反覆
    而為。而先後多次反覆按期收受賄賂或交付賄賂，為實現同
    一不法目的之必要手段，於社會生活經驗中核屬常態，其反
    覆行為係侵害相同之國家法益，論以集合犯一罪，尚符公平
    原則，依上開說明，上述情形，應論以集合犯之包括一罪。
    被告丙○○先後多次自戊○○收受賄賂；被告丙○○、甲○○先後多次自被告己○○收受賄賂：被告己○○先後多次向
    被告丙○○、甲○○行賄，其收受賄賂或交付賄賂之對象相
    同，應論以集合犯之包括一罪。至於被告丙○○、甲○○分
    別向戊○○、被告己○○收受賄賂，因收受賄賂之對象，已
    有不同，不能論以集合犯之包括一罪，應分論併罰。
四、被告丙○○、甲○○先後多次收受賄賂行為；被告己○○先
    後多次交付賄賂行為，犯罪時間已延續至95年7月1日刑法修
    正施行後，並無法律修正比較適用問題，應逕適用修正後刑
    法規定。至於被告丁○○收受賄賂時間，其犯罪時間已在刑
    法修正施行後，應適用修正後規定，自不待言。
五、被告丙○○、甲○○、丁○○收受賄賂時，均係石門分駐所
    警務人員，為依法令服務於地方自治團體所屬機關而具有法
    定職務權限之公務員，其等對於犯罪行為，有調查職責，屬
    有調查犯罪職務之公務員。核被告丙○○、甲○○、丁○○
    收受犯圖利供給賭場罪之戊○○所交付之賄賂；被告丙○○
    、甲○○收受被告己○○所交付之賄賂，均係犯貪污治罪條
    例第4條第1項第5款對於違背職務之行為收受賄賂罪。被告
    己○○所為，係犯貪污治罪條例第11條第3項未具公務員身
    分，而犯同法條第1項對於公務員關於違背職務之行為交付
    賄賂罪。被告丙○○、甲○○分別收受戊○○之賄賂，及收
    受被告己○○之賄賂，應各論以對於違背職務之行為，收受
    賄賂罪，併合處罰。至於被告丙○○多次向戊○○收受賄賂
    ；被告丙○○、甲○○多次向被告己○○收受賄賂，則論以
    集合犯之包括一罪。被告丙○○、甲○○要求、期約賄賂之
    低度行為，應為收受賄賂之高度行為所吸收；被告己○○期
    約賄賂之低度行為，應為交付賄賂之高度行為所吸收，均不
    另論罪。被告丙○○、甲○○、丁○○就95年8月3日，自戊○○收受賄賂部分；被告丙○○、甲○○自被告己○○收受
    賄賂部分；被告己○○與許麗雪就行賄部分，分別有犯意之
    聯絡，與行為之分擔，應各論以共同正犯。被告丙○○、甲○○、丁○○為有調查犯罪職務之公務員，而犯貪污治罪條
    例第4條第1項第5款之罪，均應依該條例第7條規定，就法定
    刑為有期徒刑、罰金部分，加重其刑（法定本刑為無期徒刑
    部分，依法不得加重，應不予加重）。如前所述，被告丙○○於偵查中自白犯行，並具狀聲請繳交犯罪所得財物（見偵
    查卷二第127、128頁），未獲處理，及至上訴於本院，再度
    聲請，而自動繳交起訴書所載全部犯罪所得財物21萬元，有
    臺灣士林地方法院檢察署96年度保管字第4221號扣押物品清
    單、贓證物款收據影本，附卷可按（見本院卷二第123、124
    頁）。被告丙○○於偵查中自白犯行，並自動繳交全部犯罪
    所得財物，應依同條例第8條第2項規定，減輕其刑。被告己○○於偵查中自白行賄犯行，應依同條例第11條第4項規定
    ，減輕其刑。被告甲○○、丁○○共同收受戊○○所交付之
    賄賂為4萬5千元；被告丙○○、甲○○共同收受被告己○○
    所交付之賄賂為4萬5千元；被告己○○所交付之賄賂為4萬5
    千元，其所得或交付之財物，均在5萬元以下，情節輕微，
    被告甲○○、丁○○就共同收受戊○○所交付之賄賂部分；
    被告丙○○、甲○○就共同收受被告己○○所交付之賄賂部
    分；被告己○○交付之賄賂部分，應分別依同條例第12條第
    1項（被告丙○○、甲○○、丁○○）、第2項（被告己○○
    ）規定，減輕其刑。至於被告丙○○收受戊○○所交付之賄
    賂，所得財物合計為15萬元，就該收受賄賂部分，已超過5
    萬元，自不得依同條例第12條第1項規定，減輕其刑，併予
    說明。
六、核被告丙○○與戊○○、「信華」共同圖利開設賭場部分，
    係犯修正前刑法第268條之圖利供給賭場、聚眾賭博罪。被
    告丙○○與戊○○、「信華」間，有犯意之聯絡，及行為之
    分擔，應論以共同正犯。上開2罪係一行為所犯，為想像競
    合犯，應依刑法第55條規定，從情節較重之圖利供給賭場罪
    處斷。被告丙○○所犯圖利聚眾賭博罪，雖未經起訴，惟與
    已起訴部分，有想像競競犯之裁判上一罪關係，為起訴效力
    所及，本院應併予審理。被告丙○○先後多次圖利供給賭場
    犯行，時間緊接，觸犯犯罪構成要件相同之罪名，顯係基於
    概括之犯意反覆為之，應依修正前刑法第56條規定，論以連
    續犯，並加重其刑。
七、原審以被告丙○○、甲○○、丁○○、己○○罪證明確，據
    以論罪科刑，固非無見。惟(一)被告丙○○犯圖利供給賭場罪
    之犯罪時間，在96年4月24日以前，所犯修正前刑法第268條
    之罪，合於中華民國96年罪犯減刑條例之減刑規定，原判決
    未及適用，予以減刑，尚有未洽。(二)如前所述，被告丙○○
    、甲○○就同一行賄對象所犯收受賄賂罪；被告己○○所犯
    交付賄賂罪，應論以集合犯之包括一罪，原判決論以連續犯
    或予以分論併罰，亦有未合。(三)被告丙○○已於本院審理時
    自動繳交全部犯罪所得財物，被告丙○○、甲○○、丁○○
    犯罪所得財物，已無全部或一部無法追繳或連帶追繳時，以
    其財產抵償問題，原判決未及審酌，仍諭知如全部或一部無
    法追繳或連帶追繳時，以其財產抵償之，同有未合。被告甲○○、丁○○上訴意旨，仍執前詞，否認犯罪；被告丙○○
    、己○○上訴意旨，指原判決量刑過重，雖均無理由，惟原
    判決關於被告丙○○、甲○○、丁○○、己○○部分，既有
    上開可議之處，即屬無可維持，本院應予撤銷改判。
八、本院審酌被告丙○○、甲○○、丁○○身為警務人員，肩負
    維護社會治安，查緝犯罪職責，竟不知廉潔自持、盡忠職守
    ，因一時貪念，收受開設賭場業者賄賂，助長賭風，有礙社
    會善良風俗與秩序，亦破壞國家公務員形象，有悖全民託付
    與期待，惡性非輕。又被告丙○○於案發之初，即大致坦承
    犯行，於法院審判中自動繳回全部犯罪所得財物，深表悔悟
    ，犯罪後態度尚可；被告甲○○擔任石門分駐所副所長，居
    主管職務，不知謹言慎行，作為部屬表率，反惡形惡狀，主
    動向被告己○○要求賄賂，犯罪後又一再卸責圖卸，未見悔
    意，犯罪後態度欠佳；被告丁○○因一時失慮，收受賄賂，
    所得財物不多，犯罪情節不重；被告己○○始終坦承犯行，
    深具悔意，犯罪後態度良好，暨被告丙○○、甲○○、丁○○、己○○等人之素行，犯罪之動機、目的、手段等一切情
    狀，分別量處被告丙○○圖利提供賭場部分，有期徒刑5月
    ，收受賄賂部分，有期徒刑5年4月、2年8月；被告甲○○有
    期徒刑5年6月、5年6月；被告丁○○有期徒刑5年2月；被告
    己○○有期徒刑6月。按貪污治罪條例第17條規定，犯該條
    例之罪經宣告有期徒刑以上之刑者，應宣告褫奪公權。此規
    定為刑法第37條第2項之特別規定，應優先適用。爰依上開
    規定，就被告丙○○所犯收受賄賂罪2罪，分別諭知褫奪公
    權3年、2年；被告甲○○所犯收受賄賂罪2罪，分別諭知褫
    奪公權3年、3年；被告丁○○所犯收受賄賂罪，諭知褫奪公
    權3年；被告己○○所犯交付賄賂罪，諭知褫奪公權1年。被
    告丙○○自己犯罪所得10萬5千元，應依貪污治罪條例第10
    條第1項規定，諭知追繳並沒收；被告丙○○、甲○○、丁○○共同犯罪所得4萬5千元，應予連帶追繳並沒收；被告丙○○、甲○○共同犯罪所得4萬5千元，應予連帶追繳並沒收
    ，爰分別於被告丙○○、甲○○、丁○○所宣告主刑下，分
    別宣告之。被告丙○○已自動繳交全部犯罪所得，被告丙○○、甲○○、丁○○犯罪所得財物，已無全部或一部無法追
    繳或連帶追繳時，以其財產抵償問題，爰不另諭知如全部或
    一部無法追繳時，以其財產抵償之，附此敘明。被告丙○○
    所犯圖利供給賭場罪；己○○所犯交付賄賂罪，其犯罪時間
    ，均在96年4月24日以前，所犯之罪，合於中華民國96年罪
    犯減刑條例之減刑規定，爰依該條例第2條第1項第3款、第7
    條規定，分別減為有期徒刑2月又15日、3月。被告己○○褫
    奪公權1年部分，其褫奪公權期間，未逾1年，依該條例第14
    條規定，不予減刑。被告丙○○、甲○○部分，應依刑法第
    51 條第5款、第8款、第9款規定，定其應執行之刑。
    被告丙○○應執行有期徒刑6年6月，褫奪公權3年，犯罪所
    得10萬5千元，應予追繳並沒收；與被告甲○○、丁○○共
    同犯罪所得4萬5千元，應予連帶追繳並沒收；與被告甲○○
    共同犯罪所得4萬5千元，應予連帶追繳並沒收。被告甲○○
    應執行有期徒刑8年，褫奪公權3年，與被告丙○○、丁○○
    共同犯罪所得4萬5千元，應予連帶追繳並沒收；與被告丙○○共同犯罪所得4萬5千元，應予連帶追繳並沒。
乙、不另為無罪之諭知部分：
壹、公訴意旨另以：戊○○於94年12月17日，將賭場遷往臺北縣
    石門鄉○○路3號3樓後，被告丙○○同意自95年1月起，每
    月僅收取1萬5千元，被告丙○○並即向被告甲○○報告，徵
    得被告甲○○同意，基於違背職務收受賄賂之犯意聯絡，由
    戊○○於95年1月至4月間，在賭場樓下，按月交付被告丙○○賄賂1萬5千元。被告丙○○則按月將其中1萬元，交予被
    告甲○○。因認被告甲○○就此部分，另涉犯貪污治罪條例
    第4條第1項第5款之對於違背職務之行為收受賄賂罪嫌等語
    。
貳、按犯罪事實應依證據認定之，無證據不得認定犯罪事實。不
    能證明被告犯罪者，應諭知無罪之判決，刑事訴訟法第154
    條第2項、第301條第1項，分別定有明文。事實之認定，應
    憑證據，如未能發現相當證據，或證據不足以證明，自不能
    以推測或擬制之方法，為裁判基礎（最高法院40年臺上字第
    86號判例參照）。認定犯罪事實所憑之證據，雖不以直接證
    據為限，間接證據亦包括在內，然而無論直接證據或間接證
    據，其為訴訟上之證明，須於通常一般之人均不致有所懷疑
    ，而得確信其為真實之程度者，始得據為有罪之認定，倘其
    證明尚未達到此一程度，而有合理之懷疑存在而無從使事實
    審法院得有罪之確信時，即應由法院為諭知被告無罪之判決
    （最高法院76年臺上字第4986號判例參照）。
、經查，(一)被告甲○○否認有公訴意旨所指上開收受賄賂犯行
    。(二)被告丙○○雖曾於95年10月31日警詢時供稱：戊○○於
    95年過年後，有跟我提過要找地方打麻將，因為所長任期短
    ，我跟副座（按指被告甲○○）比較好，所以我就跟副座報
    告，有人想找地方打麻將，每月會有1萬5千元加菜金，甲○○一開始表示不要收，我表示是朋友拜託我，他就不再講話
    等語（見偵查卷二第50頁）。惟其同時亦供明：我第1次拿
    戊○○加菜金，約在95年5月間，金額1萬元，這1萬元我沒
    拿給副座。第2次在95年8月3日，收到戊○○交付之4萬5千
    元等語（見偵查卷二第50頁）。是依被告丙○○警詢之供述
    ，不足認定被告甲○○有朋分被告丙○○自戊○○所收受95
    年1月至4月之賄賂。而被告丙○○於檢察官訊問或原審以證
    人身分具結所為證詞，亦無從佐證被告甲○○有上開收受賄
    賂情事。(三)戊○○交付賄賂，均與被告丙○○接洽，被告甲○○並未直接參與等情，業據戊○○於原審證述明確（見原
    審卷三第26頁），亦無從據以證明被告甲○○有與被告丙○○自戊○○收受95年1月至4月，每月1萬5千元之賄賂。
肆、綜上所述，公訴意旨所指事證，不能使本院形成被告甲○○
    有上開與被告丙○○共同收受賄賂之確切心證。此外，卷內
    復查無其他具體證據，足證被告甲○○有公訴意旨所指上開
    收受賄賂犯行。因不能證明被告甲○○此部分犯罪，原應諭
    知此部分無罪之判決，惟檢察官認為此部分，與上開經論罪
    科刑部分，有連續犯之裁判上一罪關係，爰不另為無罪之諭
    知。
據上論斷，應依刑事訴訟法第369條第1項前段、第364條、第299
條第1項前段，貪污治罪條例第4條第1項第5款、第7條、第8條第
2項、第10條第1項、第11條第1項、第3項、第4項、第12條、第
17條，刑法第2條第1項、第11條、第28條、第55條、第37條第2
項、第51條第5款、第8款、第9款，修正前刑法第56條、第268條
，修正前罰金罰鍰提高標準條例第1條前段、第2條，中華民國96
年罪犯減刑條例第2條第1項第3款、第7條、第14條，判決如主文
。
本案經檢察官黃和村到庭執行職務。
中　　華　　民　　國　　96　　年　　11　　月　　13　　日
       　　　　　 刑事第十三庭審判長法  官  曾德水
                                    法  官  談  虎
                                    法  官  李錦樑
以上正本證明與原本無異。
圖利供給賭場罪部分，不得上訴。
收受賄賂、賄賂部分，如不服本判決，應於收受送達後10日內向
本院提出上訴書狀，其未敘述上訴之理由者並得於提起上訴後10
日內向本院補提理由書（均須按他造當事人之人數附繕本）。
                                    書記官  吳金來
中　　華　　民　　國　　96　　年　　11　　月　　13　　日
附錄：本案論罪科刑法條全文：
刑法第268條
（圖利供給賭場或聚眾賭博罪）
意圖營利，供給賭博場所或聚眾賭博者，處 3 年以下有期徒刑，
得併科 3 千 元以下罰金。
貪污治罪條例第4條第1項第5款。
有下列行為之一者，處無期徒刑或 10 年以上有期徒刑，得併科
新台幣 1 億元以下罰金：
五  對於違背職務之行為，要求、期約或收受賄賂或其他不正利
    益者。
貪污治罪條例第11條第1項、第3項。
對於第 2 條人員，關於違背職務之行為，行求、期約或交付賄賂
或其他不正利益者，處1年以上7年以下有期徒刑，得併科新臺幣
3百萬元以下罰金。
不具第 2 條人員之身分而犯前二項之罪者，亦同。
